---
title: "Abbildungen"
---

## Die Abbildungen des Plugins in ggplot2

```r
qda_plot_frequencies(frag)       # wie oft jeder Code vergeben wurde
qda_plot_code_matrix(frag)       # Codes gegen Dokumente
qda_plot_timeline(history)       # Kodierungen über die Zeit, je Person
qda_plot_saturation(history)     # wie das Codesystem zu wachsen aufhörte
qda_plot_mds(frag)               # eine Karte der Codes nach geteilten Segmenten
qda_plot_level_agreement(units)  # Übereinstimmung je Ebene des Codesystems
```

Zurück kommt ein gewöhnliches `ggplot`-Objekt. Nichts ist verriegelt, Ihre
üblichen Gewohnheiten gelten: Theme tauschen, eine Achse umskalieren,
mehrere Teilbilder mit patchwork komponieren, mit `ggsave()` herausschreiben.

Alles Folgende auf dieser Seite ist *lebendig*: Der Code wird beim Bauen der
Dokumentation ausgeführt, die Abbildungen sind seine tatsächliche Ausgabe.
Das Material ist [die Beispielstudie](beispieldaten.qmd), die das Paket
mitliefert: eine synthetische Studie zur Arbeitsbelastung in der Pflege,
neun Codes in drei Themen, acht Interviews aus zwei Bereichen, von zwei
Personen kodiert:

```{r}
#| message: false
library(qdaR)
library(ggplot2)

frag <- qda_read_fragments(qda_example("zotqda-fragments-demo.csv"))
```

Die Korrespondenzanalyse legt Codes **und** Interviews in eine gemeinsame
Karte, und sie bringt ihren eigenen Vorbehalt mit: Der Anteil der Trägheit,
den die zwei Dimensionen zeigen, steht in der Abbildung selbst — denn eine
Karte ohne diese Angabe wirkt bei 30 % genauso vertrauenswürdig wie bei 90 %.
Und weil `qda_ca()` gewöhnliche Data Frames zurückgibt, ist die Karte nichts
weiter als ggplot2:

```{r}
#| label: fig-ca
#| fig-cap: "Codes und Dokumente in einer Korrespondenzanalyse-Karte. Die beiden Bereiche trennen sich entlang Dimension 1, jeweils umgeben von ihren typischen Codes. Die Abbildung sagt selbst, wie viel der Struktur sie zeigt."
res <- qda_ca(frag)
karte <- rbind(
  data.frame(res$row_scores, name = rownames(res$row_scores), was = "Code"),
  data.frame(res$col_scores, name = rownames(res$col_scores), was = "Interview"))

ggplot(karte, aes(V1, V2, colour = was, shape = was)) +
  geom_hline(yintercept = 0, colour = "grey85") +
  geom_vline(xintercept = 0, colour = "grey85") +
  geom_point(size = 2) +
  geom_text(aes(label = name), vjust = -0.8, size = 3, show.legend = FALSE) +
  scale_x_continuous(expand = expansion(mult = 0.15)) +
  labs(subtitle = sprintf("%.0f %% der Trägheit in zwei Dimensionen",
                          100 * sum(res$inertia_share)),
       x = "Dimension 1", y = "Dimension 2",
       colour = NULL, shape = NULL) +
  theme_minimal()
```

Welche Codes liegen auf denselben Passagen? Das Dendrogramm gruppiert
Codes nach Ko-Okkurrenz. Die kophenetische Korrelation in seinem Titel
sagt, wie treu der Baum die Distanzen bewahrt:

```{r}
#| label: fig-dendro
#| fig-cap: "Codes nach Ko-Okkurrenz gruppiert (Jaccard-Distanz). Die ins Material eingebauten Belastungs-/Bewältigungs-Paare kommen als Cluster wieder heraus."
cl <- qda_cluster(frag)
plot(cl$hclust, sub = "", xlab = "", ylab = "Jaccard-Distanz",
     main = sprintf("Kophenetische Korrelation %.2f", cl$cophenetic))
```

Die Code-mal-Dokument-Matrix zeigt dieselbe Struktur als Heatmap. Ein
Blick genügt, um zu sehen, welche Interviews welche Themen tragen:

```{r}
#| label: fig-matrix
#| fig-cap: "Kodierungen je Code und Interview. Die Blockstruktur zwischen den beiden Bereichen ist der Gruppenunterschied, den die Karte oben projiziert."
qda_plot_code_matrix(frag)
```

## Die Zahlen hinter einer Abbildung

Hinter jedem Plot sitzt eine Funktion, die dieselben Zahlen als Data Frame
liefert. Anhänge und Gutachter wollen meist eher die als das Bild:

```{r}
head(qda_code_counts(frag))
```

```r
qda_code_matrix(frag, long = FALSE) # Codes × Dokumente
qda_timeline(history)               # kumulierte Kodierungen je Person
qda_saturation(history)             # verschiedene Codes über die Zeit
```

Eines sollten Sie zu `qda_timeline()` wissen: Es zählt `add`-Ereignisse und
übergeht `remove`. Eine Kodierung, die jemand vergeben und dann
zurückgenommen hat, ist geschehen — aber sie gehört nicht zu dem, was am
Ende dasteht, und eine Wachstumskurve, die sie weiterzählt, schmeichelt dem
Ergebnis.

## Abbildungen, die ihren eigenen Vorbehalt mitbringen

Zwei dieser Abbildungen kommen mit einer Zahl im Gepäck: `qda_mds()` gibt
`goodness` zurück, den Anteil der Eigenwertmasse, den seine zwei Dimensionen
tragen, und `qda_cluster()` gibt `cophenetic` zurück. Keine der beiden
Zahlen ist Dekoration. Eine Codekarte, die ein Drittel der Struktur zeigt,
und eine, die fast alles zeigt, sehen genau gleich aus — ebenso ein
vertrauenswürdiges Dendrogramm und ein irreführendes.

## Die Grafiken des Plugins, unverändert

Jede Grafik in [qdaZ](https://qdaz.zotqda.org) lässt sich als Paar aus Daten und Spezifikation sichern.
Das Rendern der Spezifikation stellt die Abbildung genau so wieder her, wie
sie in Zotero aussah:

```r
spec <- qda_spec_read("frequencies.json")
qda_spec_render(spec, qda_code_counts(frag))
```

Dafür braucht es das Paket *vegawidget*, das vorgeschlagen und nicht
vorausgesetzt wird — `install.packages("vegawidget")`. Nehmen Sie es, wenn
eine Abbildung zum Plugin passen muss; die `qda_plot_*`-Funktionen, wenn sie
zum Rest Ihres Manuskripts passen muss.

## Dieselben Abbildungen in Python

[qdaPy](https://qdapy.zotqda.org/) zeichnet all das mit plotnine und
seaborn aus denselben Tabellen. Wenn Ihr Projekt Sprachen mischt, stimmen
die Abbildungen trotzdem überein.
